【裁判字號】    97,易,247
【裁判日期】    970521
【裁判案由】    竊盜等
【裁判全文】
臺灣雲林地方法院刑事判決               97年度易字第247號
公  訴  人  臺灣雲林地方法院檢察署檢察官
被      告  丁○○
                    另案於臺灣臺中監獄執行中
上列被告因竊盜等案件，經檢察官提起公訴（96年度偵字第6092
號），於本院準備程序進行中為有罪之陳述，經本院裁定適用簡
式審判程序審理，判決如下：
    主  文
丁○○犯如附表所示之罪，均累犯，各處如附表「所犯罪名及處
罰欄」所示之刑；又對於公務員依法執行職務時，施強暴，累犯
，處有期徒刑伍月；應執行有期徒刑貳年。
    事實及理由
一、犯罪事實：
    丁○○前因違反毒品危害防制條例等案件，經本院判處應執
    行有期徒刑1 年7 月確定，甫於民國95年11月9 日假釋出獄
    交付保護管束，並於96年2 月28日保護管束期滿未經撤銷，
    以已執行論。丁○○猶不知悔改，復意圖為自己不法之所有
    ，分別於下列時間、地點行竊，及為妨害公務等犯行：
  (一)於附表編號所示時間、地點，以自備鑰匙竊取如附表編號
    所示之被害人戊○○所管領之車號H7-3502 號自小客車（
    車主為劉雪琴），得手後供己代步之用，並於使用一段期間
    後丟棄（經員警於96年9 月18日在四湖鄉○○○路229 巷口
    尋獲，並由戊○○領回）。
  (二)於附表編號所示時間、地點，以自備鑰匙竊取如附表編號
    所示被害人甲○○所管領之車號DJ-2681 號自小客車（車
    主為范儷馨），得手後以之作為犯罪運輸工具（該自備鑰匙
    與上揭事實同一支，且業已丟棄而未扣案）。
  (三)於附表編號所示時間、地點，徒手竊取被害人乙○所有之
    抽水馬達4 具，得手後將該抽水馬達4 具變現花用。
  (四)於附表編號所示時間、地點，徒手竊取被害人蔡色所有之
    農用馬達3 具、鐵製水溝蓋8 塊、農藥桶1 具及鐵架2 具等
    物，得手後以上開竊得之車號DJ-2681 號自小客車，欲載往
    回收場兜售，嗣於96年11月21日12時許，丁○○駕駛該車行
    經雲林縣四湖鄉○○村○○○道路時，適為該車被害人甲○○之母李春枝發現而報警處理，經警員於雲林縣四湖鄉○○○○○道路發現丁○○後喝令其停車受檢，丁○○竟拒絕受
    檢駕車逃逸。嗣於同日12時30分許，經員警追捕至雲林縣口
    湖鄉埔北村砂崙7 號前，丁○○見該處係一死巷，竟另基於
    妨害公務之犯意，駕駛該自小客車以倒車方式衝撞依法執行
    逮捕現行犯公務之員警，幸因執法員警閃避得宜而未造成傷
    害，嗣並加速衝撞臺西分局編號第007 號巡邏車，造成該巡
    邏車右後方天線斷裂及保險桿板金擦痕（毀損部分未據告訴
    ），以此強暴手段妨害員警執行職務，並因此衝出員警之包
    圍。嗣因丁○○駕駛上開自小客車逃逸時，因其遭員警開槍
    擊中左手，且該自小客車右前輪亦因被員警開槍射破無法前
    進，遂棄車逃逸。
  (五)之後，又於附表編號所示之時間、地點，見丙○○所管領
    之車號FZ X-505號重機車（車主為吳東昌）鑰匙未拔取之際
    ，意圖為自己不法之所有，以該重機車上之鑰匙發動引擎之
    方式竊取該車得手。嗣因其發動該機車欲逃避員警追捕時，
    為屋內之丙○○聽見機車發動聲音出門當場制止，經追捕員
    警到場後將丁○○逮捕，並於該車號DJ-2681 號自小客車車
    上扣得農用馬達3 具、鐵製水溝蓋8 塊、農藥桶1 具、鐵架
    2 具等物（業經被害人蔡色之媳婦庚○○領回）。
二、認定犯罪事實所憑證據及理由：
  (一)按本件被告丁○○所犯係死刑、無期徒刑、最輕本刑為3 年
    以上有期徒刑以外之罪，其於準備程序就前揭被訴事實為有
    罪之陳述，經本院告知簡式審判程序之旨，並聽取其與公訴
    人之意見後，本院認為無不得或不宜改依簡式審判程序進行
    之情事，依刑事訴訟法第273 條之1 第1 項規定，裁定本件
    進行簡式審判程序，合先敘明。
  (二)上開犯罪事實，業據被告坦承不諱，核與被害人戊○○、甲○○、丙○○、乙○等人之指述，及證人即被害人蔡色之媳
    婦庚○○、證人李春枝等人之證述情節大致相符，並有卷附
    之雲林縣警察局車輛尋獲電腦輸入單2 紙、雲林縣警察局車
    輛協尋電腦輸入單1 紙、贓物認領保管單3 張、現場照片21
    張等資料可佐，被告自白核事實相符，本件事證已臻明確，
    被告犯行洵堪認定。
三、論罪科刑之理由：
  (一)核被告丁○○就如附表編號至所示之行為，均係犯刑法
    第320 條第1 項之普通竊盜罪，而就犯罪事實(四)後段所為係
    犯刑法第135 條第1 項之妨害公務罪。
  (二)被告就5 次普通竊盜及1 次妨害公務等6 罪間，其犯意各別
    ，行為互殊，應予分論併罰。
  (三)查被告丁○○前因違反毒品危害防制條例等案件，經本院判
    處應執行有期徒刑1 年7 月確定，甫於95年11月9 日假釋出
    獄交付保護管束，並於96年2 月28日保護管束期滿未經撤銷
    ，以已執行論，有臺灣高等法院被告前案紀錄表在卷可參，
    其於5 年內再犯本件有期徒刑以上之罪，為累犯，應依法加
    重其刑。
  (四)爰審酌被告為國中畢業、智識程度不高，僅因施用毒品缺錢
    花用，即下手行竊，其犯罪動機誠屬不該，造成被害人所受
    損害非輕，且於員警圍捕時竟以倒車方式衝撞員警，而造成
    該巡邏車之損壞，惟被告於犯罪後已深知悔悟，並表明不會
    再施用毒品及竊盜，其犯罪後態度尚佳等一切情狀，分別量
    處如主文所示之刑，並合併定其應執行刑，以資儆懲。
  (五)至於被告竊取如附表編號、所示之自備鑰匙1 支，雖為
    被告所有，惟因該鑰匙已丟棄而未扣案，業經被告供明在卷
    （見本院卷第30頁反面），本院為免執行上之困難，爰不為
    沒收之諭知，附此敘明。
四、應適用之法條：
  (一)刑事訴訟法第273 條之1 第1 項、第299 條第1 項前段。
  (二)刑法第135 條第1 項、第320 條第1 項、第47條第1 項、第
    51條第5 款，刑法施行法第1 條之1 第1 項、第2 項前段。
本案經檢察官己○○到庭執行職務。
中    華    民    國    97    年    5     月    21    日
                  刑事第四庭    法  官  李淑惠
以上正本證明與原本無異。
如不服本判決，應於判決收受後10日內，向本院提出上訴狀（須
附繕本）。
                                書記官  林佳慧
中    華    民    國    97    年    5     月    21    日
附表
┌──┬─────┬──────┬───┬────┬───────┐
│編號│竊取時間  │竊取地點    │被害人│被竊財物│所犯罪名及處罰│
├──┼─────┼──────┼───┼────┼───────┤
│  │96年9 月15│雲林縣虎尾鎮│戊○○│H7-3502 │丁○○竊盜，累│
│    │日20時30分│西安裡文化路│      │號自小客│犯，處有期徒刑│
│    │許        │與長春路口  │      │車      │伍月。        │
├──┼─────┼──────┼───┼────┼───────┤
│  │96年10月20│雲林縣麥寮鄉│甲○○│DJ-2681 │丁○○竊盜，累│
│    │日16時30分│六輕工業區路│      │號自小客│犯，處有期徒刑│
│    │許        │上          │      │車      │伍月。        │
├──┼─────┼──────┼───┼────┼───────┤
│  │96年11月8 │雲林縣四湖鄉│乙○  │抽水馬達│丁○○竊盜，累│
│    │日12時許  │施湖村溪南段│      │4具 （已│犯，處有期徒刑│
│    │          │地號581 號（│      │遭變現）│月。        │
│    │          │祥銘豬舍場）│      │        │              │
├──┼─────┼──────┼───┼────┼───────┤
│  │96年11月21│雲林縣四湖鄉│蔡色  │農用馬達│丁○○竊盜，累│
│    │日10時許  │湖西村保長湖│      │3具 、鐵│犯，處有期徒刑│
│    │          │113 號旁豬舍│      │製水溝蓋│肆月。        │
│    │          │            │      │8 塊、農│              │
│    │          │            │      │藥桶1 桶│              │
│    │          │            │      │及鐵架2 │              │
│    │          │            │      │具      │              │
├──┼─────┼──────┼───┼────┼───────┤
│  │96年11月21│雲林縣口湖鄉│丙○○│FZX-505 │丁○○竊盜，累│
│    │日12時20分│埔北村鱉潭1 │      │號重機車│犯，處有期徒刑│
│    │許        │號前        │      │        │肆月。        │
└──┴─────┴──────┴───┴────┴───────┘
附錄論罪法條
中華民國刑法第135條（妨害公務執行及職務強制罪）
對於公務員依法執行職務時，施強暴脅迫者，處 3 年以下有期徒
刑、拘役或 3 百元以下罰金。
意圖使公務員執行一定之職務或妨害其依法執行一定之職務或使
公務員辭職，而施強暴脅迫者，亦同。
犯前二項之罪，因而致公務員於死者，處無期徒刑或 7 年以上有
期徒刑；致重傷者，處 3 年以上、 10 年以下有期徒刑。
中華民國刑法第320條（普通竊盜罪、竊佔罪）
意圖為自己或第三人不法之所有，而竊取他人之動產者，為竊盜
罪，處 5 年以下有期徒刑、拘役或 5 百元以下罰金。
意圖為自己或第三人不法之利益，而竊佔他人之不動產者，依前
項之規定處斷。
前二項之未遂犯罰之。


司法院資訊處製作；財團法人民間司法改革基金會備份。
